【裁判字號】    90,易緝,122
【裁判日期】    901130
【裁判案由】    槍砲彈藥刀械管制條例
【裁判全文】
臺灣臺南地方法院刑事判決                          九十年度易緝字第一二二號
    公  訴  人  臺灣台南地方法院檢察署檢察官
    被      告  甲○○
右列被告因槍砲彈藥刀械管制條例案件，經檢察官提起公訴（八十九年度偵字第一二
一二三號），本院判決如左：
    主  文
甲○○結夥於夜間，在公共場所未經許可攜帶刀械，處有期徒刑參月，如易科罰金以
參佰元折算壹日。扣案武士刀壹把沒收。
    事  實
一、甲○○與黃進煇（業經本院先行判決有罪確定）二人結夥共同基於犯意聯絡，於
    八十九年十月二十二日夜間零時三十分許，由甲○○駕駛車號ＺＷＮ─二三二號
    輕機車搭載黃進煇，未經許可，在台南市區道路等公共場所攜帶黃進煇所有之武
    士刀一把，嗣於同日一時十五分許，在台南市北安橋上為警發現攔查，二人乃駕
    車加速逃逸，旋在台南市○○○街與文成三街附近草叢內為警逮捕，並起出上開
    武士刀一把。
二、案經台南市警察局移送台灣台南地方法院檢察署檢察官偵查起訴。
    理  由
一、被告甲○○對於查獲當日所騎之機車經警查獲武士刀一節雖不否認坦承不諱，惟
    否認知悉黃進煇有攜帶武士刀，辯稱：當天黃進煇穿風衣，伊不知黃進煇有帶武
    士刀等語。經查，右揭事實業據被告黃進煇坦承不諱，其於偵查中更陳明「上車
    時我將武士刀放在腳踏板」、（你【黃進煇】武士刀是否用衣服包著？）「是打
    開開，他【甲○○】有看到」，被告甲○○辯稱伊不知黃進煇有帶武士刀云云，
    顯係卸責之詞，核無可採。此外，復有扣案武士刀一把足資佐證，該武士刀確屬
    槍砲彈藥刀械管制條例管制之刀械，並經台南市警察局鑑定明確，有該局八十九
    年十二月十六日八九南市警保字第九二一二八號函附卷可按，本件事證已甚明確
    ，被告犯行洵堪認定。
二、查武士刀為刀械，槍砲彈藥刀械管制條第四條第三款定有明文，又市區道路為公
    共場所，被告結夥於夜間攜帶刀械至道路，核其所為，係犯槍砲彈藥刀械管制條
    例第十五條第一、二、三款之罪（公訴人漏未論及第三款之罪，附此述明）。被
    告甲○○與黃進煇二人就上開犯行間，有犯意聯絡及行為分擔，均應論共同正犯
    。爰審酌被告素行、犯罪之動機、目的、手段、所生危害及犯後態度等一切情狀
    ，處如主文所示之刑，併諭知易科罰金之折算標準，以資懲儆。扣案武士刀一把
    屬違禁物，依法宣告沒收之。
據上論斷，應依刑事訴訟法第二百九十九條第一項前段、槍砲彈藥刀械管制條例第十
五條第一、二、三款、刑法第十一條前段、第二十八條、第四十一條第一項前段、罰
金罰鍰提高標準條例第二條，判決如主文。
中      華      民      國      九十    年    十一    月    三十  日
                              臺灣臺南地方法院刑事第五庭
                                      法  官  陳  振  謙
右正本證明與原本無異
如不服本判決應於送達後十日內向本院提出上訴狀
                                      書記官  鄭  秀  美
中      華      民      國      九十    年    十一    月    三十       日
附錄本案論罪科刑法條全文：
槍砲彈藥刀械管制條例第十五條
未經許可攜帶刀械而有下列情形之一者，處二年以下有期徒刑：
一  於夜間犯之者。
二  於車站、埠頭、航空站、公共場所或公眾得出入之場所犯之者。
三  結夥犯之者。


司法院資訊處製作；財團法人民間司法改革基金會備份。
